臺灣桃園地方法院民事判決　九十一年重訴字第一七二號
　　原　　　告　乙○○
　　送達代收人　謝淑芬律師
　　被　　　告　甲○○
右當事人間請求損害賠償事件，原告就本院九十一年度壢簡字第六七號刑事案件提起
附帶民事訴訟（九十一年度壢附民字第一號），經本院中壢簡易庭裁定移送前來，本
院判決如左：
    主      文
被告應給付原告新台幣參拾萬元及自民國九十一年三月二十六日起至清償日止按年息
百分之五計算之利息。
原告其餘之訴駁回。
訴訟費用由被告負擔二十分之一，餘由原告負擔。
本判決原告勝訴部分於原告以新臺幣壹拾萬元為被告供擔保後，得假執行。但被告如
於假執行程序實施前，以新臺幣參拾萬元為原告預供擔保，得免為假執行。
原告其餘假執行之聲請駁回。
    事      實
甲、原告方面：
    一、聲明：被告應給付原告新台幣（下同）六百萬元及自起訴狀繕本送達翌日起
              至清償日止按年息百分之五計算之利息外，並願供擔保聲請准宣告假
              執行。
    二、陳述：
        (一)被告明知訴外人楊燕貴為原告之配偶，仍基於概括之犯意，自民國八十九
          年十月間某日起，至同年十一月某日止，在桃園縣中壢市內某旅館與訴外
          人楊燕貴相姦多次，並生下一女，被告妨害原告婚姻之行為，經原告提出
          告訴後被告被判處有期徒刑三月，如易科罰金，以三百元（銀元）折算一
          日。
        (二)被告與原告之夫相姦，實有侵害原告夫妻生活之圓滿、安全及幸福，致原
          告精神受有痛苦，雖非財產上之損害，仍得請求被告賠償相當之金額。被
          告與原告之夫通姦並生下一女，原告一直被蒙騙不知，被告常年破壞原告
          婚姻家庭之圓滿，使原告遭受莫大之傷痛，為此請求被告應給付原告六百
          萬元之損害賠償。
    三、證據：提出桃園縣政府營利事業登記證影本乙紙、桃園縣政府停業登記備查
              函影本乙紙為證。
乙、被告方面：
    一、聲明：原告之訴駁回，如受不利之判決，願供擔保免為假執行。
    二、陳述：被告現無工作又無固定資產，原告之請求非被告能力所能負擔。願以
              二十萬元和解。
    三、證據：提出肄業證明書乙紙、各類所得扣繳暨免扣繳憑單乙紙（以上均為影
              本）、戶籍謄本乙件為證。
丙、本院依職權調閱本院九十一年度壢簡字第六十七號刑事卷宗。
    理　　由
一、本件原告起訴主張：被告明知訴外人楊燕貴為原告之配偶，仍基於概括之犯意，
    自民國八十九年十月間某日起，至同年十一月某日止，在桃園縣中壢市內某旅館
    與訴外人楊燕貴相姦多次，並生下一女，經原告提出告訴後被告經判處有期徒刑
    三月，如易科罰金，以三百元（銀元）折算一日。被告與原告之夫通姦並生下一
    女，原告一直被蒙騙不知，被告常年破壞原告婚姻家庭之圓滿，使原告遭受莫大
    之傷痛，雖非財產上之損害，仍得請求被告賠償相當之金額，爰請求被告賠償原
    告六百萬元等語。被告則以：被告現無工作又無固定資產，原告之請求非被告能
    力所能負擔。願以二十萬元和解云云，資為抗辯。
二、經查被告明知訴外人楊燕貴為原告之配偶，仍基於概括之犯意，自民國八十九年
    十月間某日起，至同年十一月某日止，在桃園縣中壢市內某旅館與訴外人楊燕貴
    相姦多次，並於九十年九月間生下一女，經原告提出告訴後業經本院中壢簡易庭
    判處被告有期徒刑三月，如易科罰金，以三百元（銀元）折算一日之事實，為被
    告所不否認，並據本院依職權調閱本院九十一年度壢簡字第六七號妨害家庭案卷
    全卷查證屬實，自堪信為真正。
三、按依社會一般觀念，如明知為有夫之婦而與之相姦，不得謂非以背於善良風俗之
    方法，加損害於他人之故意，苟其夫因此受有非財產上之損害，自得請求賠償（
    最高法院四十一年度台上字第二七八號判例參照）。本件被告明知楊燕貴為原告
    之夫，竟與之相姦並生下一女，原告主張其身心因此受有重大打擊，自非無稽，
    其請求被告賠償精神慰撫金，自屬有據。經查，兩造目前均無工作，亦無資產，
    原告為國小畢，被告為職業補校肄業，業據兩造自陳在卷，本院審酌兩造之身份
    、地位與經濟狀況，暨原告所主張知悉前開姦情之情，認原告請求之精神慰撫金
    ，以三十萬元為相當。從而，原告請求被告給付六百萬元及自起訴狀繕本送達翌
    日即九十一年三月二十六日起至清償日止按年息百之分五計算之利息，於三十萬
    元及其利息之範圍內為有理由，逾此範圍之請求，洵屬無據，不應准許。
四、兩造均陳明願供擔保，聲請宣告假執行或免為假執行，經核原告勝訴部分，合於
    法律規定，爰分別酌定相當之擔保金額宣告之；原告其餘假執行之聲請，因訴之
    駁回而失所附麗，應予駁回。
五、結論：原告之訴為一部有理由，一部無理由，並依民事訴訟法第七十九條但書、
    第三百九十條第二項、第三百九十二條，判決如主文。
中　　　華　　　民　　　國　　九十一　　年　　　六　　　月　　十九　　　日
                                        臺灣桃園地方法院民事第一庭
~B法　　　官　林淑鳳
右為正本，係照原本作成。
如對本判決上訴須於判決送達後廿日內向本院提出上訴狀
中　　　華　　　民　　　國　　九十一　　年　　　六　　　月　　二十四　　 日
~B法院書記官　楊文雄
